【裁判字號】    97,交抗,1003
【裁判日期】    970808
【裁判案由】    違反道路交通管理處罰條例
【裁判全文】
臺灣高等法院交通事件裁定            97年度交抗字第1003號
抗  告  人
即受處分人  甲○○
上列抗告人，因違反道路交通管理處罰條例案件，不服臺灣宜蘭
地方法院，中華民國97年7月1日裁定（97年度交聲字第93號），
提起抗告，本院裁定如下：
    主  文
抗告駁回。
    理  由
一、本件原裁定以：
(一)異議人甲○○經警舉發於民國97年1月9日下午3 時39分許，
    駕駛車號5E-4973 號自用小客貨，在花蓮縣玉里鎮○○路與
    自由街口「駕車行經有燈光號誌管制之交岔路口闖紅燈」違
    規。原處分機關調查後，認異議人上開違規情節屬實，依道
    路交通管理處罰條例第53條第1 項規定，裁處異議人罰鍰新
    臺幣2700元罰鍰。異議意旨以：異議人確實沒有闖紅燈，只
    有超越停止線，在停止線前面，和裁罰伊闖紅燈事實不符。
(二)查本件依卷附二張採證照片以觀，異議人所駕駛車輛於97年
    1月9日下午3 時39分許，交通號誌為紅燈亮起後23.1秒，其
    車輛前輪已越越停止線，而後輪亦壓在停止線上，繼於紅燈
    亮起後23.96秒時 ，又以時速16公里行駛至行人穿越道，此
    有採證照片可佐。而交通部82年3 月27日研商闖紅燈認定標
    準會議紀錄所示，車輛面對圓形紅燈時，仍逕予穿越路口至
    銜接路段，含左轉、直行、迴轉及右轉（依箭頭綠燈允許行
    駛者除外）即視為闖紅燈行為，又有繪設路口範圍者，車輛
    無視於紅燈警示，有穿越路口之意圖，而車身已伸入路口範
    圍亦視同闖紅燈，另無繪設路口範圍者，以車輛無視於紅燈
    號誌，而有穿越路口之企圖，其車身並已伸越停止線並足以
    妨害其他方向人、車通行者亦以闖紅燈論處，此有交通部公
    路總局97年5月1日路監交字第0970017123號函及所附上開會
    議紀錄存卷可考。故異議人駕駛上開車輛既無視於紅燈號誌
    ，仍於紅燈亮起之23.96秒後 ，以時速約16公里速度超越停
    止線，並停於行人穿越道上，妨害行人通行，足認其有穿越
    路口之企圖，而可視為闖紅燈行為。本件異議人，空言否認
    有闖紅燈違規之行為，不足為據。異議人確有上開違規行為
    ，應無疑義，原處分機關援引道路交通管理處罰條例第53條
    第1項規定，裁處異議人罰鍰新臺幣2700元 ，依法固屬有據
    。惟原處分漏未依道路交通管理處罰條例第63條第1項第3款
    規定，併記違規點數3 點，尚有未合。從而，異議人之異議
    雖無理由，然原處分機關所為之處分既有上述不當，應由法
    院撤銷原處分，自為裁定如原裁定主文所示。核無不合。
二、按，汽車駕駛人，行經有燈光號誌管制之交岔路口闖紅燈者
    ，處新臺幣1800元以上5400元以下罰鍰；汽車駕駛人有第53
    條情形者，除依原條款處罰鍰外，並予記違規點數3 點，道
    路交通管理處罰條例第53條第1項、第63條第1項第3 款分別
    定有明文。又按，行車管制號誌顯示為圓形紅燈者，其意義
    為車輛禁止通行，不得超越停止線或進入路口，道路交通標
    誌標線號誌設置規則第206條亦定有明文。
三、抗告意旨略以：抗告人因對花蓮路況不熟，才緊急踩煞車，
    但未超越路口，二張相片相隔不到一秒時間，速度由快至慢
    而停止，可見抗告人並無故意闖紅燈之行為云云，惟查，依
    採證相片二張所示，抗告人並非即時煞停，而有前進動作，
    且依交通部會議紀議所載內容，原審乃認定抗告人即異議人
    有闖紅燈行為，核無不合，抗告人猶執陳詞，否認有上開違
    規行為，自難憑採。又依相片二張所載，週圍並無其他車輛
    ，抗告人亦未提出有何情形，導致該違規行為係不可避免而
    造成，則抗告人辯稱在市區時速約在50公里云云，亦難採取
    。從而，抗告人以上情提起抗告，指摘原裁定不當，難認有
    理由，應予駁回。
四、據上論結，應依道路交通案件處理辦法第26條，刑事訴訟法
    第412條，裁定如主文。
中    華    民    國    97    年    8     月    8     日
                  刑事第十四庭審判長法  官  陳志洋
                                    法  官  吳啟民
                                    法  官  蔡聰明
以上正本證明與原本無異。
不得再抗告。
                                    書記官  陳建邦
中    華    民    國    97    年    8     月    11    日


司法院資訊處製作；財團法人民間司法改革基金會備份。
